臺灣彰化地方法院員林簡易庭民事裁定
111年度員簡聲字第14號
聲  請  人  張紘堃即張原作

相  對  人  匯豐汽車股份有限公司

法定代理人  陳昭文  
上列當事人間聲請停止執行事件，本院裁定如下： 
    主    文
聲請人於供擔保新臺幣36,178元後，本院111年度司執字第53941
號清償票款執行事件之強制執行程序，於本院111年度員簡字第3
69號債務人異議之訴事件判決確定或因其他事由終結前，應予停
止。
    理    由
一、聲請意旨略以：相對人持臺灣臺中地方法院94年度司票字第
    27344號本票准予強制執行裁定及確定證明書，向本院聲請
    強制執行聲請人之財產，經本院發給102司執字第35392號債
    權憑證。嗣相對人復持上開債權憑證，向本院聲請強制執行
    聲請人之不動產，現由本院以111年度司執字第53941號清償
    票款強制執行事件（下稱系爭執行事件）執行中。惟聲請人
    已對相對人提起債務人異議之訴，倘不停止執行，聲請人勢
    將產生難以回復之損害，爰依強制執行法第18條第2項規定
    ，聲明願供擔保，請求停止執行等語。
二、按有回復原狀之聲請，或提起再審或異議之訴，或對於和解
    為繼續審判之請求，或提起宣告調解無效之訴、撤銷調解之
    訴，或對於許可強制執行之裁定提起抗告時，法院因必要情
    形或依聲請定相當並確實之擔保，得為停止強制執行之裁定
    ，強制執行法第18條第2項定有明文。又法院依上開規定定
    擔保金額而准許停止強制執行之裁定者，該項擔保係備供債
    權人因停止執行所受損害之賠償，其數額應依標的物停止執
    行後，債權人未能即時受償或利用該標的物所受之損害額，
    或其因另供擔保強制執行所受之損害額定之，非以標的物之
    價值或其債權額為依據。申言之，應以債權人因執行程序之
    停止，致原預期受償之時間延後所生之損害，為定擔保數額
    之依據。
三、經查，系爭執行事件現尚未終結，而聲請人已對相對人提起
    債務人異議之訴，現由本院以111年度員簡字第369號受理在
    案等情，業經本院調取上開卷宗查閱屬實，是聲請人所為本
    件停止執行之聲請，於法尚無不合，應予准許。又相對人於
    系爭執行程序請求執行之債權金額為新臺幣（下同）241,18
    5元，及自民國94年11月10日起至清償日止，按週年利率百
    分之15.14計算之利息，如停止執行，相對人未能即時受償
    ，預計所受之損害額，應依該本金數額之法定利率即週年利
    率百分之5計算。參以本件訴訟之訴訟標的金額未逾民事訴
    訟法第466條所定數額，屬不得上訴第三審之事件，依各級
    法院辦案期限實施要點規定，民事簡易訴訟程序之第一審、
    第二審審判案件之期限分別為10個月、2年，加上裁判送達
    、上訴、分案等期間，預估聲請人提起債務人異議之訴獲准
    停止執行，因而致相對人之執行延宕之期間約為3年，則相
    對人因無法強制執行以滿足其債權期間所生之利息損失，即
    應以上開相對人本得執行之債權本金數額與執行延宕期間3
    年，按週年利率百分之5計算為36,178元（計算式：241,185
    元×5%×3=36,178元，元以下四捨五入），爰酌定擔保金額如
    主文所示。
四、依強制執行法第18條第2項，裁定如主文。 　　　　　　
中　　華　　民　　國　　111 　年　　11　　月　　22　　日
    　　　　　　　臺灣彰化地方法院員林簡易庭
                              法    官　簡鈺昕
以上正本係照原本作成。
如不服本裁定應於送達後10日內向本院提出抗告狀，並應繳納抗
告費新臺幣1,000元。　　
中　　華　　民　　國　　111 　年　　11　　月　　22　　日
                              書 記 官  梁高賓